【裁判字號】    95,訴,248
【裁判日期】    950227
【裁判案由】    毒品危害防制條例
【裁判全文】
臺灣臺中地方法院刑事判決        九十五年度訴字第二四八號
公  訴  人  臺灣臺中地方法院檢察署檢察官
被      告  乙○○
上列被告因違反毒品危害防制條例案件，經檢察官提起公訴（九
十四年度毒偵字第六六五三號），本院合議庭裁定由受命法官獨
任行簡式審判程序，判決如下：
    主  文
乙○○連續施用第一級毒品，處有期徒刑柒月，扣案之第一級毒
品海洛因貳包（合計淨重壹點陸壹公克，包裝重零點伍柒公克）
沒收銷燬之。又連續施用第二級毒品，處有期徒刑伍月，扣案之
第二級毒品甲基安非他命壹包（毛重零點肆陸公克）沒收銷燬之
。應執行有期徒刑拾月，扣案之第一級毒品海洛因貳包（合計淨
重壹點陸壹公克，包裝重零點伍柒公克）、第二級毒品甲基安非
他命壹包（毛重零點肆陸公克）均沒收銷燬之。
    犯罪事實
一、乙○○之素行欠佳，曾有二次違反麻醉藥品管理條例之前案
    紀錄，又曾因施用毒品案件，經送勒戒處所觀察、勒戒後，
    認有繼續施用毒品之傾向，經令入戒治處所施以強制戒治，
    於民國九十年十二月七日停止戒治出所，並於同年月十六日
    保護管束期滿未經撤銷停止戒治，由臺灣臺中地方法院檢察
    署檢察官以九十一年度戒毒偵字第三七號為不起訴確定。惟
    其復因施用毒品案件及竊盜罪，經本院及臺灣高等法院臺中
    分院分別以九十四年度訴字第一六三七號（九十四年六月二
    十二日宣示判決）及九十四年度上易字第一二八六號判決判
    處有期徒刑九月及六月（均得易科罰金，並均以三百元折算
    一日）確定，現在監執行中（均未構成累犯）。
二、詎乙○○猶不知戒除毒癮，復於受前開觀察、勒戒及強制戒
    治之執行完畢釋放後五年內，基於施用第一級毒品海洛因之
    概括犯意，自九十四年九月間某日起至九十四年十月十八日
    為警查獲前回溯四、五日以前之某時止，在其姓名年籍不詳
    之友人位於臺中市○區○○街五十一號五一０室之租屋處，
    以將少許海洛因置於錫箔紙上，再於其下點火燒烤後吸其煙
    霧之方式，及每遇有手臂因工作所受之舊傷疼痛時，即施用
    一次之頻率，連續施用第一級毒品海洛因多次。其另基於施
    用第二級毒品甲基安非他命（起訴書誤載為安非他命）之概
    括犯意，自九十四年九月間某日起至同年十月十六日晚上九
    時許止，亦在上址友人租屋處內，以將少許甲基安非他命置
    於錫箔紙上，再於其下點火燒烤後吸其煙霧之方式，及約每
    星期施用一次之頻率，連續施用第二級毒品甲基安非他命多
    次。嗣為警於九十四年十月十八日下午二時十五分許，在其
    上址友人租屋處一樓之電梯門口前，執行通緝逮捕任務時查
    獲（因其於本院九十四年度訴字第一六三七號施用毒品案件
    判決確定後逃亡），並自其身上及其上址友人之租屋處內（
    經其同意入內執行搜索），扣得其與女友邱馨葶（經檢察官
    另行偵查起訴）共同持有之第一級毒品海洛因二包（合計淨
    重1.61公克，空包裝重0.57公克）、第二級毒品甲基安非他
    命一包（毛重0.46公克）。
三、案經臺中市警察局第一分局報告臺灣臺中地方法院檢察署檢
    察官偵查起訴，本院改由受命法官獨任行簡式審判程序。
    理  由
一、認定犯罪事實及量刑審酌之依據：
  (一)被告乙○○之自白。
  (二)證人邱馨葶之證述。
  (三)臺中市警察局第一分局搜索扣押筆錄、扣押物品目錄表、採
    集尿液鑑定同意書、（委託檢驗尿液代號與）真實姓名對照
    表各一份、扣案物品相片六張（均附於臺中市警察局第一分
    局刑案偵查卷內）。
  (四)中山醫學大學附設醫院藥物濫用檢測中心尿液檢驗報告影本
    一份（附於臺灣臺中地方法院檢察署九十四年度毒偵字第六
    六五三號卷第八頁）。
  (五)扣案之第一級毒品海洛因二包（合計淨重1.61公克，空包裝
    重0.57公克）、第二級毒品甲基安非他命一包（扣押物品目
    錄表雖記載為毛重0.48公克，惟檢驗後為毛重0.46公克；見
    被告之警詢筆錄）。
  (六)法務部調查局九十五年一月二十六日調科壹字第120017210
    號毒品鑑定通知書一紙（附於本院卷第十六頁）。
  (七)臺灣高等法院被告前案紀錄表（被告前案及素行之認定）。
二、應予敘明部分：
  (一)被告乙○○雖自白其最後一次施用第一級毒品海洛因之時間
    點為九十四年十月十六日晚上九時許，且係與第二級毒品甲
    基安非他命同時施用云云。惟查：1.被告於查獲後，經採集
    送驗之尿液，係呈「鴉片類代謝物」陰性反應之情，業有前
    開中山醫學大學附設醫院藥物濫用檢測中心尿液檢驗報告影
    本一份在卷可稽，雖綜據被告迭為肯定之自白，及扣案屬其
    持有之第一級毒品海洛因，足以認定其確有施用第一級毒品
    海洛因之行為，惟無從認被告於為警查獲前回溯四或五日內
    之時點，仍有施用第一級毒品海洛因之行為。2.被告雖於警
    詢及檢察官訊問中均稱：海洛因係與甲基安非他命同時燒烤
    施用云云，然依：(1)前開尿液檢驗報告顯示被告之尿液呈現
    甲基安非他命陽性反應，卻呈「鴉片類代謝物」陰性反應，
    及(2)被告於本院審理中稱：海洛因係於手傷疼痛時始施用，
    次數較少，甲基安非他命則每星期約施用一次，次數較多等
    語，亦足認其並非同時施用第一級毒品海洛因與第二級毒品
    甲基安非他命，兩者間自無想像競合犯之裁判上一罪關係。
  (二)扣案之第一級毒品海洛因與第二級毒品甲基安非他命，雖為
    被告乙○○與其女友邱馨葶共同持有，仍屬因本案查獲之第
    一級毒品與第二級毒品，仍應依毒品危害防制條例第十八條
    第一項前段之規定沒收銷燬之。
三、適用之法條：刑事訴訟法第二百七十三條之一第一項、第二
    百九十九條第一項前段、第三百十條之二、第四百五十四條
    第一項，毒品危害防制條例第十條第一項、第二項、第十八
    條第一項前段，刑法第十一條、第五十六條、第五十一條第
    五款。
本案經檢察官甲○到庭執行職務。
中     華     民     國  九十五  年  二  月   二十七  日
                   臺灣臺中地方法院刑事第六庭
                           法  官  鄧  敏  雄
上正本證明與原本無異
如不服本判決，應於判決送達後十日內向本院提出上訴狀，上訴
於臺灣高等法院臺中分院（須附繕本）。
                           書記官  黃  士  益
中    華    民    國    95    年    2     月    27    日
附錄本案論罪科刑法條全文：
毒品危害防制條例第十條
施用第一級毒品者，處六月以上五年以下有期徒刑。
施用第二級毒品者，處三年以下有期徒刑。


司法院資訊處製作；財團法人民間司法改革基金會備份。
